臺灣新北地方法院板橋簡易庭小額民事判決
111年度板小字第1545號
原      告  欒采慈  
被      告  李承融  
上列當事人間請求侵權行為損害賠償事件，本院於民國111年6月
16日言詞辯論終結，判決如下：
    主      文
被告應給付原告新臺幣壹萬元，及自民國一百一十一年三月二十
四日起至清償日止，按週年利率百分之五計算之利息。
原告其餘之訴駁回。
訴訟費用新臺幣壹仟元，由被告負擔新臺幣貳佰元，餘由原告負
擔。
本判決原告勝訴部分得假執行。
    事實及理由
一、原告主張：被告於民國109年2月底某日，在新北市○○區○○路
    0段000號之安和夜市遊戲區（下稱安和夜市遊戲區）內，因
    玩麻將遊戲與原告起口角，竟基於公然侮辱之犯意，於不特
    定多數人得共見共聞之狀態，對原告辱罵「幹你娘機掰」（
    台語發音）等語，足以貶損原告之人格及社會評價，原告平
    生參與各種公益活動，並因此受肯定榮獲團體榮譽會長之職
    位，又被告為前開公然侮辱行為之際，正逢原告喪夫及喪母
    之慟，被告所為實造成原告心理上極大傷害。為此，爰依民
    法侵權行為損害賠償之法律關係，提起本件訴訟等語。並聲
    明：被告應給付原告新臺幣（下同）5萬元，及自起訴狀繕
    本送達翌日起至清償日止，按週年利率百分之5計算之利息
    。
二、被告則以：原告提起本件訴訟並未提出足夠之證據，且並未
    敘述具體之時間地點，且刑事案件中之證人亦有偽證之情形
    等語，茲為抗辯。並聲明：原告之訴駁回。
三、法院之判斷：
  ㈠按各當事人就其所主張有利於己之事實，均應負舉證之責，
    故一方已有適當之證明者，相對人欲否認其主張，即不得不
    更舉反證。原告於起訴原因已有相當之證明，被告對渠主張
    ，如抗辯不實並提出反對之主張者，則被告對渠反對之主張
    ，亦應負證明之責，此為舉證責任分擔之原則。若被告於抗
    辯事實並無確實證明方法，僅以空言爭執者，當然認定其抗
    辯事實之非真正，而應為被告不利益之裁判（最高法院19年
    上字第2345號、18年上字第2855號、第1679號判例意旨參照
    ）。本件原告主張因被告上開公然侮辱行為，致原告名譽權
    受損，被告上開行為已不法侵害原告之人格法益，且與原告
    所受損害間具相當因果關係，而構成民事侵權行為等事實，
    有臺灣臺北地方法院110年度易字第475號刑事判決在卷可參
    ，被告固以前詞置辯，然並未提出相關事證資料以實其說，
    故被告之抗辯，並無實據，容難採認。
  ㈡次按因故意或過失，不法侵害他人之權利者，負損害賠償責
    任，民法第184條第1項前段定有明文。次按不法侵害他人之
    身體、健康、名譽、自由、信用、隱私、貞操，或不法侵害
    其他人格法益而情節重大者，被害人雖非財產上之損害，亦
    得請求賠償相當之金額，民法第195條第1項前段亦有明定。
    而所謂相當之金額，應以實際加害情形與其名譽影響是否重
    大、及被害者之身分地位與加害人經濟狀況等關係定之（最
    高法院47年台上第1221號、51年台上第223號判例意旨可資
    參照）。查，被告不法侵害原告名譽權之侵權行為事實，業
    經認定於前，堪認原告因被告上揭公然侮辱行為，而受有精
    神上痛苦，原告依前開規定，請求非財產上損害賠償，核屬
    有據。爰審酌原告為軍校退役、目前無業、每月由子女提供
    生活費用、名下無不動產，及被告為大學畢業、目前無業、
    名下無不動產等情，另參酌兩造稅務電子閘門所得調件明細
    表所示資力狀況，經綜合考量兩造之關係、身分地位、經濟
    狀況、被告之侵權行為態樣暨情節等一切情狀，認原告請求
    5萬元之非財產上損害尚屬過高，應核減為1萬元為適當。
  ㈢末按遲延之債務，以支付金錢為標的者，債權人得請求依法
    定利率計算之遲延利息。給付無確定期限者，債務人於債權
    人得請求時，經其催告而未為給付，自受催告時起，負遲延
    責任。其經債權人起訴而送達訴狀，或依督促程序送達支付
    命令，或為其他相類之行為者，與催告有同一之效力。應付
    利息之債務，其利率未經約定，亦無法律可據者，週年利率
    為百分之5，民法第233條第1項、第229條第2項及第203條分
    別定有明文。本件原告請求被告給付之損害賠償，係以支付
    金錢為標的，且無確定期限及約定利率，故原告請求被告給
    付自起訴狀繕本送達翌日即111年3月24日起至清償日止，按
    週年利率百分之5計算之利息，併應准許。
四、綜上所述，原告依侵權行為損害賠償之法律關係，請求被告
    給付1萬元，及自起訴狀繕本送達翌日即111年3月24日起至
    清償日止，按週年利率百分之5計算之利息，為有理由，應
    予准許。逾此範圍之請求，則無理由，應予駁回。
五、本件原告勝訴部分係適用小額訴訟程序所為被告敗訴之判決
    ，依民事訴訟法第436條之20，應依職權宣告假執行。
六、本件係小額訴訟事件，依民事訴訟法第436條之19第1項規定
    ，確定本件訴訟費用額為第一審裁判費1,000元，依兩造勝
    敗訴比例，由被告負擔200元，餘由原告負擔。
中　　華　　民　　國　　111 　年　　7 　　月　　14　　日
                  臺灣新北地方法院板橋簡易庭
                        法  官  陳怡親
以上正本係照原本作成。
如不服本判決，應於送達後20日內，向本院提出上訴狀，並表明
上訴理由（上訴理由應表明一、原判決所違背之法令及具體內容
。二、依訴訟資料可認為原判決有違背法令之具體事實。），如
於本判決宣示後送達前提起上訴者，應於判決送達後20日內補提
上訴理由書（須附繕本），如未於上訴後20日內補提合法上訴理
由書，法院得逕以裁定駁回上訴。
中　　華　　民　　國　　111 　年　　7 　　月　　14　　日
                        書記官  劉芷寧